Inventaris van het archief van de familie Van Schinne, 1683-1855
Nationaal Archief, Den Haag
- STUKKEN BETREFFENDE LEDEN VAN DE FAMILIE VAN SCHINNE, II
  - ISAAC V VAN SCHINNE (1759 - 1831) en JOHANNA THEODORA MOSSEL (1767 - 1835)., h
    - Financiële stukken betreffende kapitaal:
      - Stukken betreffende het verlenen van steun aan de weduwe van Ds. T. G. Schomaker, betreffende haar nalatenschap en het beheer door Isaac V van Schinne van de zakelijke belangen van hun dochters C. G. en M. J. M. Schomaker met 12 brieven van Ds. T. G. Schomaker aan Isaac V van Schinne., 1800 - 1828.; 86; 1 omslag
      - Inventarissen van de nalatenschap van Johanna Theodora van Schinne-Mossel, 1835.; 87; 1 omslag
    - Stukken betreffende onroerend goed:
      - Den Haag:
        - Stukken betreffende de aankoop door Isaac V van Schinne van een huis met erf aan het Voorhout (thans Lange Voorhout nr 1) te den Haag, met kwitanties voor door hem van dit huis en een in 1808 aangekochte stal en koetshuis aanhet Nachtegaalspad (thans Parkstraat) betaalde grond -en personele belasting en straat -en lantaarngelden, 1802 - 1830.; 88; 1 omslag
      - Overschie:
        Voor het droogmaken van de plassen in de polders Zetienhoven en de Oudendijk onder Overschie, werd in 1786 octroy verleend door de Staten van Holland aan een aantal participanten, o. w. Jacob Mossel jr. Uit diens nalatenschap verwerf Isaac V van Schinne landerijen in deze polder. Als zaakwaarnemer trad op A. Munro, beëdigd landmeter van Scieland te Rotterdam.
        - Octroy voor het droogmaken van de polders Zestienhoven en de Oudendijk, met reglement, keuren en ordonnantiën, (gedrukt)., 1786, 1799, 1800.; 89; 3 stukken
        - Stukken betreffende het uitvoeren van de droogmaking van de polders Zestienhoven en de Oudendijk, met een getekende en gekleurde kaart van de polder Zestienhoven, 1793 - 1797.; 90; 1 omslag
        - Stukken betreffende de verhuur en de exploitatie van landerijen in de polders Zestienhoven en de Oudendijk, met brieven van A. Munro, 1795 - 1819; 91; 1 omslag
      - Rotterdam:
        Uit de nalatenschap van Martha Mossel- van Herzeele verkreeg Isaac V van Schinne in 1799 een stal en koetshuis te Rotterdam.
        - Acten van verhuur van de stal met koetshuis te Rotterdam aan de Noordzijde van de Oostpoort door Isaac V van Schinne aan B. Verbrugge-van Beeftingh, 1807 - 1810.; 92; 3 stukken
      - Spijkenisse:
        In 1777 verkreeg Jacob Mossel jr een aantal landerijen in de polder van Spijkenisse, welke goederen na zijn dood overgingen op Isaac V van Schinne.
        - Stukken betreffende de exploitatie van de landerijen onder Spijkenisse, met brieven van D. A. Bisschop te Rotterdam, notaris A. R. Krayenhof van de Keur te Brielle, J. van der Loo te kortenoord, notaris D. Los te Nieuw-Beyerland, D. Preuyt te Geervliet, 1800 - 1831.; 93; 1 omslag
        - Stukken betreffende diverse belastingen door Isaac V van Schinne te Spijkenisse verschuldigd, 1816 - 1830.; 94; 1 omslag
        - Stukken betreffende een hypotheek op landerijen onder Spijkenisse door Isaac V van Schinne gegeven aan G. van Gennep te Rotterdam., 1810 - 1816.; 95; 3 stukken
      - Wassenaar en Zuidwijk:
        Het landgoed Groot Haesebroek onder Wassenaar en Zuidwijk kwam aan Isaac V van Shinne uit de nalatenschap van Jacob Mossel jr. In 1806 kocht Isaac van Schinne nog stukken land aan op de veiling van het landgoed Persijn en in 1826 de hofstede Wildrust.
        - Stukken betreffende de aankoop van landerijen van het huis Persijn en andere stukken land, 1806 - 1826.; 96; 1 omslag
        - Stukken betreffende de aanleg van een weg en een sloot op het landgoed Groot Haesebroek, z.d. en 1827; 97; 1 omslag
        - Lijsten van stemgerechtigde ingelanden in het ambacht van Wassenaar en dat van Zuidwijk, (gedrukt)., z.d.; 98; 2 stukken
        - Stukken betreffende de in Wassenaar en Zuidwijk verschuldigde rechter en belastingen, 1799 - 1830; 99; 1 omslag
      - Zevenhuizen (Z.H.):
        De landerijen in de Eendrachtspolder onder Zevenhuizen verwierf Isaac V van Schinne uit de nalatenschap van Jacob Mossel jr.
        - Stukken betreffende de exploitatie van de landerijen in de Eendrachtspolder onder Zevenhuizen, met brieven van A. Munro, 1816 - 1831.; 100; 1 omslag
        - Stukken betreffende te Zevenhuizen door Isaac V van Schinne verschuldigde belastingen, 1829 - 1832.; 101; 1 omslag
        - Extract uit de kadastrale leger van de gemeente Zevenhuizen, 1833.; 102; 1 stuk
    - Stukken betreffende de openbare ambten van Isaac V van Schinne:
      - Baljuw van Voshol:
        Isaac V van Schinne werd in 1779 als opvolger van zijn vader door de Staten van Holland benoemd tot baljuw van Voshol en bekleedde dit ambt tot de omwenteling van 1795. Tot de heerlijkheid Voshol behoorden de dorpen Zwammerdam, Ter Aar, Langeraar, Kortenaar en Reewijk.
        - Acte van aanstelling als baljuw van Voshol voor Isaac V van Schinne van de Staten van Holland, 1779.; 103; 1 charter
        - Rekeningen van Isaac V van Schinne als baljuw van Voshol aan de provinciale rekenkamer van Holland, (afschriften)., 1779 - 1792.; 104; 3 stukken
        - Stukken inzake een civiel geding tussen Nicolaas van der Geer en Jan en Dirk van Ravenswaay te Reeuwijk, over een geldlening, 1782.; 105; 2 stukken
        - Stukken betreffende gerechtelijke vervolgingen door Isaac V van Schinne als baljuw van Voshol van Marritje van der Bijl, Willem Gijswijk en Jan Paling, inzake o.m. het niet maken van een behoorlijk huurcontract, mishandeling, 1783, 1792.; 106; 9 stukken
        - Proces-verbaal van een verhoor door baljuw en welgeboren mannen van Voshol inzake de patriotse bewegingen te Langeraar, 1788.; 107; 1 stuk
        - Extracten uit de decreten van het comité van finantiën en van het provinciaal comité van Holland, gezonden aan Isaac V van Schinne als baljuw van Voshol, (gedrukt)., 1795, 1796.; 108; 2 stukken
      - Baljuw, schout, secretaris en ontvanger der verpondingen van Rijnsburg:
        Isaac V van Schinne werd in deze functies door Ridderschap van Holland benoemd in 1785 en behield ze tot de omwenteling van 1795. Tot het ambacht Rijnsburg behoorde het dorp Boskoop.
        - Rekeningen door Isaac V van Schinne gedaan aan de Ridderschap van Holland wegens de door hem te Rijnsburg beklede functies, met een brief van en concepten van antwoord aan D. J. Heeneman, commies van de Ridderschap, 1789 - 1799; 109; 1 omslag
        - Rekeningen van burgemeesters en kerkmeesters van Rijnburg aan de Ridderschap van Holland, 1794.; 110; 2 stukken
        - Afrekeningen van A. van Ginhoven, bode van het ambacht Rijnsburg, aan Isaac V van Schinne, 1785 - 1794.; 111; 1 omslag
        - Declaraties van salaris door Mr J. A. van der Spijk, advocaat en G. Mijné, procureur, aan schout, schepen en ingezetenen van Rijnsburg, wegens het vragen aan de Staten van Holland van pardon, abolitie, of generale amnestie, 1785.; 112; 2 stukken
        - Stukken inzake het geding voor de vierschaar van Rijnsburg, tussen Isaac V van Schinne, baljuw, eiser en Jacobus Lotte, behanger te Leiden, gedaagde, over een declaratie voor behangerswerkzaamheden in het baljuwshuis te Rijnsburg, 1787 - 1791.; 113; 1 omslag
        - Brieven van Isaac V van Schinne van J. van Diemen te Oestgeest en J. P. van der Staal op huize Voorlinden, betreffende een jachtongeval onder Rijnsburg waarbij een zekere Brussé dodelijk gewond werd, 1792.; 114; 1 omslag
        - Rondschrijven van de procureur-generaal bij het Hof van Holland, W. C. Vosmaer, waarin deze de plaatselijke gezagsdragers verzoekt de verspreiding van een tegen de regering gericht adres tegen te gaan, (gedrukt)., 1793.; 115; 1 stuk
        - Extracten uit de decreten van het comité van finantiën en van het provinciaal comité van Holland, gezonden aan Isaac V van Schinne als baljuw van Rijnsburg, (gedrukt)., 1795, 1796.; 116; 2 stukken
        - Stukken betreffende de bezwaren door de kerkeraad van Boskoop ingebracht tegen Ds. W. Catz van Smallenburg aldaar wegens diens vermeende patriotse gezindheid, 1789.; 117; 1 omslag
        - Stukken betreffende twee gevallen van onwettige geboorte te Boskoop, 1790, 1794.; 118; 2 stukken
        - Stukken betreffende de vervolging door Isaac V van Schinne als baljuw van Rijnsburg van Cornelis van Donk te Boskoop ter zake van door deze gepleegde mishandeling van zijn knecht, 1793.; 119; 1 omslag
        - Stukken betreffende door Isaac V van Schinne als secretaris van Rijnsburg gehouden openbare verkopingen en boedeltransacties, met bijlagen, 1782 - 1793.; 120; 1 omslag + 20 stukken
          De verkopingen vonden plaats ten laste of ten verzoeke van:
          J. van Alphen-Vangst, 1788
          Armmeesteren der Roomsgezinde armen, 1792
          N. van Beek en C. van Egmond, echtelieden, 1782
          H. van Beek-Verkade, 1789,
          G. J. Bogaards, 1785,
          G. Dedel, 1783,
          A. van Ginhoven, 1791 - 1792,
          G. G. Herkenhoek-Camper, 1788,
          M. Klinkenberg, 1792,
          C. van der Mey, 1793,
          G. van der Mey, 1791,
          D. van der Quaak,1785,
          A. van Rhijn, 1785,
          E Swaan-Nagtegaal, 1789.
        - Lijsten van tienden, huizen en andere onroerende goederen gelegen onder Rijnsburg en behorende aan de abdij van Rijnsburg, met opgave van hun aandeel in de verpondingen, 1787, 1788.; 121; 2 stukken
        - Stukken betreffende de 100e penning en de verpondingen te Rijnsburg, 1770 - 1795.; 122; 1 omslag
        - Brieven aan Isaac V van Schinne betreffende de beëindiging van zijn ambtsuitoefening in het ambacht van Rijnburg en de daarop volgende afwikkeling, van J. Heemskerk, Rijnburg; J Hoepeling, Katwijk; L. Lammers Lzn, Rijnsburg; J. van Leeuwen, Boskoop; Th. van Schravendijk, Rijnsburg., 123; 1 omslag
      - Lid van de vroedschap van Rotterdam:
        Isaac V van Schinne was lid van de vroedschap in zijn woonplaats Rotterdam van 1788 tot 1795, toen hij uit het ambt ontzet werd ten gevolge van de omwenteling.
        - Declaraties van onkosten door Isaac V van Schinne gemaakt als lid van de vroedschap van Rotterdam, 1790.; 124; 2 stukken
        - Stukken betreffende de behandeling van de admiraliteitszaken door de vroedschap van Rotterdam, (gedrukt)., 1793.; 125; 3 stukken
        - Stukken betreffende het huisarrest aan Isaac V van Schinne opgelegd als lid van de vroedschap, (afschrift)., 1795.; 126; 2 stukken
      - Hoogheemraad van Schieland:
        Isaac V van Schinne werd in 1804 door het departementaal bestuur van Holland aangesteld tot hoogheemraad van Schieland en behield deze functie tot zijn Overlijden in 1831.
        - Akte van aanstelling voor Isaac V van Schinne als hoogheemraad van Schieland, met extract uit het register der besluiten van het departementaal bestuur van Holland, 1804.; 127; 1 charter + 1 stuk
        - Brieven aan Isaac V van Schinne in zijn kwaliteit van hoogheemraad van Schieland, 1809 - 1831.; 128; 8 stukken
          C. van Cattenbroek, den Haag, 1830,
          A. van Gennep, Amsterdam, 1729,
          A. van der Heim, Rotterdam, z.d.,
          O. van Heinenoord, Amsterdam, 1830,
          J. M. van Mees, Rotterdam, 1829,
          H. Schepman, den Haag, 1809,
          A. Versteeg, loco-secretaris van Schieland, 1831,
        - Publicaties van het Hoogheemraadschap Schieland, (gedrukt)., 1800, 1825.1824; 129; 6 stukken
          Het betreft:
          verkiezing van hoogheemraden 1800
          ampliatie van de keur van 1770 op het malen van de watermolens in Schieland
          aanbesteding van aarden bermen achter Schielands hoge zeedijk, 1825
          bestekken en conditiën van aanbestedongen van het afdammen van de Schutsluis "het Spuy" te Rotterdam, z.d.
          van het bouwen van een houten schutverlaat te Overschie, z.d.
        - Nota's voor Isaac V van Schinne wegens zijn tractement als hoogheemraad van Schieland, 1811 - 1828.; 130; 13 stukken
        - Brief van Dijkgraaf en hoogheemraaden van Schieland aan de "commissie tot onderzoek der beste rivierafleidingen", betreffende de Noorder Lekdijk, (afschrift)., 1824.; 131; 1 stuk
        - Afrekeningen tussen Isaac V van Schinne en hoogheemraad E. de Gijselaar wegens gezamenlijke reiskosten tussen den Haag en Rotterdam, 1822 -1825.; 132; 1 omslag
        - Brief van Isaac V van Schinne (als hoogheemraad van Schieland) aan een onbekende betreffende een tractement voor schout, vroedvrouw en schoolmeester te Hillegersberg, (concept)., z.d.; 133; 1 stuk
      - Officier van de jacht in het 7e district van Maasland:
        In 1807 werd Isaac V van Schinne in deze functie benoemd. Met de opheffing van het departement van de jacht in 1810 verviel het ambt. Tot het 7e district van het departement Maasland behoorde Rotterdam en deszelfs rechtsgebied, en het baljuwschap Schieland met de stad Schiedam.
        - Publicaties van de Koning van Holland. houdende wet op de jacht en visserij en reglement op de jacht, (gedrukt)., 1807.; 134; 2 stukken
        - Missieven aan Isaac V van Schinne als officier der jacht van de kapitein-generaal der jacht van het Koninkrijk Holland, later opperjager-meester der Kroon, L. van Heeckeren, met bijlagen, 1807 - 1811.; 135; 1 omslag
        - Brieven van Isaac V van Schinne als officier der jacht van inwoners van Bleiswijk, Hillegersberg, Maassluis, ?oerkapelle, ?oordrecht, Nieuwerkerk a / d IJsel, Overschie, Rotterdam en Schiedam, met verzouk om een jachtacte te mogen ontvangen, 1808 - 1810.; 136; 1 omslag
        - Lijsten van door het departement der jacht aan Isaac V van Schinne als officier der jacht verzonden jachtacten, 1808 - 1809.; 137; 1 omslag
        - Lijsten van door het departement der jacht aan Isaac V van Schinne als officier der jacht verzonden visacten, 1809.; 138; 4 stukken
        - Vervallen jachtacten, 1807 - 1808.; 139; 4 stukken
        - Afrekeningen van Isaac V van Schinne van als officier der jacht gedane ontvangsten en uitgaven, z.d. en, 1810.; 140; 1 omslag
        - Stukken betreffende de huur door C. J. Bosschaard te Schiedam van de jacht op landerijen onder Vlaardingerambacht, 1807 - 1808.; 141; 1 omslag
        - Brief van de burgemeester van Schiedam aan Isaac V van Schinne als officier der jacht, met verzoek om aan C. Claversdijk een vergunning te verstrekken tot het vangen van otters aan de oevers van de Maas, 1809.; 142; 1 stuk
        - Stukken betreffende bekeuringen wegens overtredingen van jacht - en visserijbepalingen in het 7e district van het departement Maasland, 1808 - 1809.; 143; 1 omslag
        - Brief van de secretaris van Kralingen aan Isaac V van Schinne als officier der jacht houdende verzoek om toelichting op de bepalingen omtrent het vissen op aal en paling in de verboden tijd en andere visserijbepalingen, met concept antwoord van het departement der jacht, 1809.; 144; 2 stukken
        - Brieven aan Isaac V van Schinne als officier der jacht houdende verzoeken om landerijen te mogen afpalen en het recht van duiventil of zwaandrift te behouden, 1808.; 145; 1 omslag
          A. W. Beelaerts, Rotterdam (land onder Kralingen)
          P. Kleiweg, Hillegersberg, namens de graaf van Spangen, Brussel (zwaandrift bij huis te Spangen)
          2 st.
          B. van Lockhorst, Rotterdam (duiventil op Woudenstein onder Kralingen, land onder Kralingen en elders, Zwaandrift in heerlijkheid Veenhuizen bij Eekhuizen)
          Dr. D. P. Scheltema (land onder Bleiswijk)
          F. van Vollenhoven, Rotterdam
          (land onder Bleiswijk)
          A. Voorendonk, te Rotterdam (land onder Sciebroek)
          secretaris van Zevenhuizen (namens vele ingezetenen voor land aldaar).
        - Kwitanties voor Isaac V van Schinne als officier der jacht van M. van Bezouwen te Zevenhuizen en J. P. Kolff te Overschie wegens ontvangen tractement als "s Konings jagter, 1810.; 146; 1 omslag
        - Betalingsopdracht voor Isaac V van Schinne als officier der jacht van de secretaris-generaal van het departement der jacht, ten behoeve van J. Ploeg, 1810.; 147; 1 stuk
          Geëndosseerd door J. Ploeg.
      - Maire van den Haag:
        Isaac V van Schinne werd in 1808 benoemd tot lid van de vroedschap van den Haag en in 1811 maire van deze stad, elke functie hij bekleedde tot het herstel van de onafhankelijkheid in 1813.
        - Journal du departement des Bouches de la Meuse, 1811, août 6, met het verslag van de installatie van Isaac V van Schinne als maire van den Haag, (gedrukt)., 148; 1 stuk
        - Brieven aan en consepten van antwoorden van Isaac V van Schinne in zijn kwaliteit van maire van den Haag, 1811 - 1814.; 149; 1 omslag
          Afkomstig van of gericht aan:
          Dedel, in tendant van de goederen van de Kroon in Holland, 1811
          M. van der Goes, Parijs, 1813
          hertog van Plaisance, prins-aartstresaurier van Holland, Amsterdam, 1812, 1813
          baron de Stassart, prefect van het departement van de monden van de Maas, (sie ook nr 152).
        - Stukken behelzende de tekst van de toespraken van Isaac V van Schinne als maire van den Haag ter gelegenheid van het bezoek van Keizer Napoleon aan den Haag, (minuten)., 1811.; 150; 1 omslag
        - "Cartes ciciques" van inwoners van het 1e en 2e canton van den Haag, welke niet zijn uitgereikt, 1811.; 151; 1 omslag
        - Stukken betreffende de deputatie uit het gemeentebestuur van den Haag naar Parijs onder leiding van Isaac V van Schinne en de financiële afwikkeling van deze reis, november 1813 - mei 1814.; 152; 1 omslag
          Hierby 3 brieven aan Isaac van Schinne van baron de Stassart, prefect van het departement van de monden van de Maas.
        - Stukken betreffende de finantiële afwikkeling tussen Isaac V van Schinne als gewezen maire en de gemeente den Haag en de overdracht door eerstgenoemde van onder zijn berusting zijnde archiefstukken van de stad, 1814 - 1818.; 153; 1 omslag
          Hierbij staten van de bureau-onkosten over 1811 - 1813, en kwitanties van door Isaac van Schinne in zijn kwaliteit van maire van den Haag uitbetaalde tractementen aande secretarieambtenaren
          A. C. van Daal,
          G. D. Haartlein,
          P. van der Hoop,
          P. T. de Mazure,
          J. H. Oosthoek,
          J. J. Scheps,
          R Schott,
          C. Steffen,
          J. G. Tromp,
          Vrijdag,
          J. J. van Weemen.
          Zie ook nr 152.
      - Lid van de Ridderschap en de Staten van Holland:
        Sinds 1816 lid van de Ridderschap van Holland, werd Isaac V van Schinne in 1823 wegens deze ridderschap gekozen tot plaatsvervangend lid van de Staten van Holland. Deze verkiezing werd op formele gronden niet geldig bevonden, doch in 1825 volgde opnieuw zijn verkiezing tot plaatsvervangend lid en in 1829 tot lid van de Staten van Holland.
        - Mededelingen aan Isaac V van Schinne als lid van de Ridderschap van Holland, betreffende het overlijden van de Prinses douarière van Oranje-Nassau (met Staatscourant waarin programme der begrafenis) 1820, het overlijden van de Prinses douarière van Brunswijk-Lunenburg, 1820, het klein costuum van de leden van de Ridderschap, (gedrukt)., 1821.; 154; 3 stukken
        - Stukken betreffende de verkiezing van Isaac V van Schinne wegens de Ridderschap tot plaatsvervangend lid en lid van de Staten van Holland, 1823 - 1829.; 155; 5 stukken
        - Missive van de gouverneur van Noord-Holland aan Isaac V van Schinne als lid van de Staten van Holland houdende oproeping ter verkiezing van leden der Staten-Generaal, 1829.; 156; 1 stuk
  - CATHARINA VAN SCHINNE (1757 - 1840)., i
    - Correspondentie:
      De hieronder opgenomen brieven zijn ten dele mede gericht aan Everdina Anna en Magdalena Antoinette van Schinne, die met Catharina van Schinne samenwoonden.
      - Brieven aan Catharina van Schinne, 1771 - 1838.; 157; 1 omslag + 103 stukken
        D. Ballas-Smit, Oosterhout, 1775,
        L. E. Beaujon, den Haag, 1771,
        C. van Borselen, 1773,
        C. van Buren, Zwitserland, 1773,
        P. W. L. van Byland, 1777,
        F. E. A. van der Capellen, 1780 -1782,
        E. Connod-Mingard, Zwitserland, 1809 - 1818,
        C. Estorff, 1812,
        J. M. de Goltz-de Perponcherf, z.d.,
        F. E. A. van Goltstein- van der Capellen, 1782,
        F. Gonin, Londen, 1777,
        M. E. Hallingius, Breda, 1777,
        C. Hartsinck, 1803,
        Legras-Mingard, 1782,
        E. H. Mingard- van Schinne, Zwitserland, 1772 - 1784,
        M. van Muiden, 1824,
        S. Petit, Rotterdam, 1813,
        P. Quant, den Haag, 1816,
        C. van Ruster- van den Bergh, den Haag, 1773,
        I. IV van Schinne, den Haag, 1773,
        J. Th van Schinne-Mossel, 1791 - 1814 en z.d.,
        M. A. van Schinne, 1776 - 1779,
        P. I. van Schinne, 1809,
        S. A. van Schinne- van Ruster, Rotterdam en den Haag, 1771 - 1787,
        ?. Stevens, Dyon, 1773,
        A. E. de With, 1778.
        en onbekenden,
      - Aankondiging aan Catharina van Schinne van het huwelijk van C. Backer met J. M. L. C. Brantsen en van het overlijden van A. H. Brantsen- Mossel, (gedrukt)., 1826, 1840.; 158; 2 stukken
    - Personalia en diversen:
      - Gedicht ter gelegenheid van de geboorte van Catharina van Schinne, door A. Perrenot., 1757.; 158A; 1 stuk
      - Horoscoop van Catharina van Schinne door M. Sterk, 1776.; 159; 1 stuk
      - Gelukwens van een leermeester ter gelegenheid van de 6e verjaardag van Catharina van Schinne, 1763.; 160; 1 stuk
      - Memoire de la maladie de Mille. C. van Schinne, z.d.; 161; 1 stuk
      - Gedichten en dagboekbladen geschreven door Catharina van Schinne, 1796 - 1804 en z.d.; 162; 1 omslag
    - Financiële stukken:
      - Acten van verhuur door A. E. Basters aan de dames Catharina, Everdina Anna en Magdalena Antionette van Schinne van een huis in de Molenstraat te den Haag, met kwitanties van betaalde huur, 1808 - 1829.; 163; 1 omslag
      - Stukken betreffende een lijfrente voor Catharina van Schinne van de Nederlandsche Algemeene Levensverzekering Compagnie te Amsterdam, 1825 - 1828.; 164; 7 stukken
      - Stukken betreffende het contract van overleving "Uit Voorzorg", 1761 - 1841.; 165; 1 omslag
        In dit contract (zie de inleiding) werd deelgenomen door C. van Ruster-van den Bergh ten behoeve van haar kleinkinderen.
        Niet raadpleegbaar
      - Stukken betreffende het beheer door Isaac V van Schinne en Hendrik de Gijselaar van de financiële zaken van Catharina, Everdina Anna en Antoinette van Schinne., 166; 1 omslag
      - Rekeningen en kwitanties voor huishoudelijke uitgaven van Catharina van Schinne, 1778 - 1841.; 167; 1 omslag
      - Aanslagbiljetten betreffende diverse belastingen verschuldigd door Catharina van Schinne, met kwitanties, 1788 - 1840.; 168; 1 omslag
  - EVERDINA ANNA VAN SCHINNE (1760 - 1831), j
    - Brieven aan Everdina Anna van Schinne van Catharina van Schinne, 1787 - 1792.; 169; 1 omslag
      Zie ook nr 157.
    - Extract uit het doopregister van de Waalse kerk te den Haag van de inschrijving van de doop van Everdina Anna van Schinne, 1828.; 170; 1 stuk
    - Lijfrentebrief voor Everdina Anna van Schinne van de Nederlandsche Algemeene Levensverzekering Compagnie te Amsterdam, met bijbehorende tafels, 1828.; 171; 1 stuk
    - Memorie van onkosten bij het overlijden van Everdina Anna van Schinne, 1831.; 172; 1 stuk
    - Kwitantie voor de door Catharina en Magdalena Antoinette van Schinne betaalde successierechten over de boedel van Everdina Anna van Schinne, 1832.; 173; 1 stuk
  - MAGDALENA ANTOINETTE VAN SCHINNE (1762 - 1840)., k
    - Brieven aan Magdalena Antoinette van Schinne, 1801 - 1826.; 174; 1 omslag + 33 stukken
      A.A.C. van Heusden, Leiderdorp, 1824 - 1826,
      Louise, 1802,
      A. van Schinne, Engeland, 1801 - 1805,
    - Extract uit het doopregister van de Waalse kerk te den Haag van de inschrijving van de doop Magdalena Antoinette van Schinne, 1828.; 175; 1 stuk